# 关于确认非经常性损益的问题

提问人：denghaifu 时间：2019-03-04 19:47:49
请教陈版：公司每年都会从科技厅或者军方拿到一些科研项目，针对项目会有一部分专项拨款，专款专用的。例如，项目总金额 500 万，专项资金 300万元，自筹资金 200 万元，一般款项都是公司先行垫付，后续由政府拨付。
那在该项目发生支出是，由于发票均开给公司的，所以公司计入研发费用，收到专项资金时计入其他收益，研发费用这部分算作了经常性损益，那由于是专款专用，与该项目有关专项资金是否也算作经常性损益，不做非经常性损益列报。

回答人：chenyiwei
建议参考《关于试点创新企业整体变更前累计未弥补亏损、研发费用资本化和政府补助列报等会计处理事项的指引》（证监会公告 [2018]18 号）中的相关提示处理：
三、科研项目相关政府补助的非经常性损益列报
（一）科研项目的具体情况
试点企业应结合国家科技创新发展规划、公司承担科研项目的内容、技术创新水平、申报程序、评审程序、实施周期和补助资金来源等，说明所承担的科研项目是否符合国家科技创新规划。
（二）会计处理的合规性
试点企业将科研项目政府补助计入当期收益的，应结合补助条件、形式、金额、时间及补助与公司日常活动的相关性等，说明相关会计处理是否符合《企业会计准则第16 号--政府补助》的规定。
（三）非经常性损益列报的合规性
试点企业应结合承担科研项目是否符合国家科技创新发展规划、相关政府补助的会计处理方法、补助与公司正常经营业务的相关性、补助是否具有持续性等，说明将政府补助相关收益列入经常性损益、而未列入非经常性损益是否符合《公开发行证券的公司信息披露解释性公告第 1 号--非经常性损益》的规定。
（四）中介机构的核查要求
保荐机构和会计师应对试点企业上述事项进行核查，并对试点企业政府补助相关会计处理和非经常性损益列报的合规性发表意见。
（五）信息披露要求
试点企业应在招股说明书中披露所承担科研项目的名称、项目类别、实施周期、总预算及其中的财政预算金额、计入当期收益和经常性损益的政府补助金额等内另外，对科创板上市申报企业，可参考《上海证券交易所科创板股票发行上市审核问答》第 15 问：
944 、请问融资租赁的固定资产，计入长期应付款的最低租赁付款额是指含税还是不含税金额目录15. 发行人存在科研项目相关政府补助的，在非经常性损益列报等信息披露方面及中介机构核查方面有哪些要求？
答：发行人科研项目相关政府补助的非经常性损益列报应当符合以下要求：
（一）会计处理要求
发行人将科研项目政府补助计入当期收益的，应结合补助条件、形式、金额、时间及补助与公司日常活动的相关性等，说明相关会计处理是否符合《企业会计准则第 16号--政府补助》的规定。
（二）非经常性损益列报要求
发行人应结合承担科研项目是否符合国家科技创新发展规划、相关政府补助的会计处理方法、补助与公司正常经营业务的相关性、补助是否具有持续性等，说明将政府补助相关收益列入经常性损益、而未列入非经常性损益是否符合《公开发行证券的公司信息披露解释性公告第 1 号--非经常性损益》的规定。
（三）发行人信息披露要求
发行人应结合国家科技创新发展规划、公司承担科研项目的内容、技术创新水平、申报程序、评审程序、实施周期和补助资金来源等，说明所承担的科研项目是否符合国家科技创新规划。
发行人应在招股说明书中披露所承担科研项目的名称、项目类别、实施周期、总预算及其中的财政预算金额、计入当期收益和经常性损益的政府补助金额等内容。
（四）中介机构核查要求
保荐机构及申报会计师应对发行人上述事项进行核查，并对发行人政府补助相关会计处理和非经常性损益列报的合规性发表核查意见。
也就是与研发支出相关的政府补助不排除列入经常性损益，但条件严格，需从上面提示的多个角度进行分析说明，实务中估计难度较大。